

# BEN ZAHI OUISSAL

Je suis BEN ZAHI OUISSAL. Je poursuis ma passion à travers l'auto-formation et l'acquisition d'expérience sur le marché du travail. Je suis capable d'apprendre rapidement, je suis flexible et à l'aise avec les nouvelles technologies, ce qui me permet de travailler avec elles de manière efficace et rapide

#### Contact

0710981439

ouissalbenzahi@gmail.com

Marrakech

## Language

**ARABE** 

Français

Englais

#### Skills

La gestion du temps.

Communication

La créativité L'esprit d'analyse.

La patience

## **Experience**

STAGE-SMART INFLUENCER - MARRAKECH

FEVRIER 2022-MAI 2022

- · Création es sites web.
- · Gestion des sites web.
- •optimisation des sites web crée sous CMS WORDPRESS
- RESPONSABLE CENTRE WINCY BOUSKOURA FEVRIER 2022-MAI 2022
  - · Gestion de la comptabilité
  - · le suivi des dossiers
  - ·Organisation et planification du travail de l'équipe
- ASSISTANTE DE DIRECTION IZMFER MARRAKECH

AOUT 2021- NOVEMBRE 2021

- · Validation des demandes matérielles pour chaque client
- . · gestion de caisse « calcul, versement, virement ».
- · Gestion de stocks.
- · Facturation.
- STAGE IT PALAIS DE JUSTICE-MARRAKECH

MAI 2021 - JUIN 2021.

- $\boldsymbol{\cdot}$  contrôle les machines informatique.
- · Installation, maintenance et sécurisation du système.

#### **Education**

Diplôme de technicien spécialisé en Développement digital au L'OFPPT Marrakech.

2023 - Aujourd'hui

 Diplôme de technicien spécialisé en réseau Informatique au L'OFPPT Marrakech.

2019-2021

Baccalauréat science physique et chimie.

2018-2019